ipjsua/Classes/View Contollers/Applications/Adobe Photoshop CC 2015/Adobe Photoshop CC 2015.app/Contents/Required/Linguistics/Providers/Plugins2/AdobeHunspellPlugin.bundle/Contents/SharedSupport/Dictionaries/fr_FR/hyph_fr_FR.dic
c2au
ca1len
ca1ler
ca1mé
ca1ch
ca1v
ca1pa
ca1pé
ca1pr
ca1po
ca1q
1ci
3ci1si
ci1n2i
ci1né
ci1t2r
3ci1li
c1t
c2tes
c2ten
c2tre
ct2r
c2t2o.
1cé
cé1l
cé1m
cé2p
1cea
1cei
cei1g
2ce2s.
1cess
cessan3te
ces1sa
1ce2st
1ce1na
cen3ten
1ce1né
1cet
1cer
1cez
1ceu
1ce1lé
ce1lu
1cem
cem2b
cep4ten
ce2p1t
cri1q
1cré.
1cré2e
2c2re.
2cres
2cren
1crer
1cry
c1d
c2on2
1conn
co1ri
1coo
cou3ve
cou1v
co3me
co1co
co1pi
co1pé
1coq
1cè
1cu
2cu1b
cul2
2cul.
2culs
cul3q
cu1m
cu2v
cli1q
1clé
1clet
1cler
1clez
clo1c
1clè
1clâ
1cly
1cî
c1m
2c1c
cci1d
c1ci
ccrois3
c2ch
1cha.
1chas
1chag
2chi.
1chis
1chit
2chie.
1chies
1chiez
1chir
1chio
chi2l
1chi2m
1chiv
1chip
1ché
1chess
2chen
1chett
1cher
1chez
1cheu
1chem
1chep
1chef
1chr
1choi
1ch2on
1chèr
1chu
1châ
1chy
c1po
c1qu
c2ques
c1f
1cê
1cy
cy1p
1cû
c1ka
1cœ
ha1br
ha1bo
ha1na
ha1né
ha1n2o
ha1ren
har2g2n
ha1do
haî1né
ha1hu
ha1gr
ha2gu
ha1va
ha1vi
ha1ve
ha1po
hia1l
hi2nai
hi1na
hi2ne
hi1th
hi2m
hi3me
hi2co
hi2pé
hs2
h1sm
h1n2i
h1ne
h1n2o
h1to
hé1b
hé1t
hé1l
hé1m
1h2d
ho1ri
hor1tè1
ho2de
ho1d
ho1mé
ho1co
ho2cl
hu1c
hu3g
2hl
h1lè
h1mé
h1h
hy1pe
hô1
h1k
2g.
1ga.
1gab
ga1bo
1gai
1gas
1gan
ga1na
ga1rè1
ga1do
1ga1z
ga1ler
ga3me
ga1gè1
ga1v
ga1p
g1b
gby1
1gi.
1gia
1gin
gi1n2i
gi1né
gi1n2o
1gié
1gie
1gio
1gic
gi1g
gi1ve
1giq
2gs
g2n
1gna
1gn2i
1gné
3gner
1gnez
1gneu
1g1nel
1g1nem
1gnoi
gn2o
1gn2on
1gnot
1gnè
1gnâ
1gny
g1te
g1to
1gé
gé1l
gé1m
gé1v
1gea
1gess
1ge2st
1ge2n.
1gen1ta
1gen1ti
1gen3té
1get
1ger
1geo
1gez
1geu
1gel
1gem
1ge1v
1geâ
1gey
gricul1tu3
gricul3t
gri1cu
gricul2
1gret
1greu
1grem
1gro
2g1d
1go
go1nes
g2on
go1ri
go2g2n
go1g
go2gu
1gè
1gu
gu1n2i
2gue.
3gues
2guen
3gueu
gu1l
1gla
gla1d
1glé
1glet
1gler
1glem
1glo
1glè1
2g1m
gmen3ten
g1ment
g1c
1ghe
g1g
1gâ
g1f
1gj
gê1
g1k
1gw
2v.
va1n2o
va1ren
va1do
va1ler
1vag
va1p
vi1n2i
vi1né
vi3da
1vig
vi1gn2o
vig2n
vi1vra
vi1vo
1vé
vé1l
2ve.
3ve2st
2ven2t.
1vet
1ver.
1ve1ra
1ve1ro
1veur
ve1lu
1vem2
1vra.
1vras
2v2re.
3vrea
2v2re2s.
2vren
3vret
3vre1ra
3vrez
3vreu
1vref
1vr2on
voi1n
vo1ri
vou1d
vo2len
v2ol
1vu
1vâ
vê1t2r
2p.
1pa.
pai1sè1
pa1na
pa1n2o
pat2
pa1ten
pa1rè
par1q
pa1d
1pal
pa1ler
1pag
pa1vi
pa1po
pa1q
pa1j
1pay
1pia
pi1n2i
1pit
1pié
1pie
pi1do
1pio
pi1m
pi1g
pi1p
2ps
p1n2o
2p1t
p2tes
1pé.
1pés
pé1t
1péd
pé1l
pé1c
pé1p
2pe.
1pea
2pes
3pe2st
3pe1sé
pen4san
pe2ns
pen1sa
2pen2t.
1pend
1pen1h
1pet
1per.
1pez
1peu
1pel
1pem
1pey
2p2re.
prou3vè3
prou1v
pro1p
poi1g
pos1s
p2os
po1ne
p2on
pour1
po1p
1pè
pè1l
pu1b
pu1n
1pli
1plé
2ple.
2ples
3pless
1pler
1plez
3plem
1plo
1pha
1phi
2phe.
1phy
p1p
ppa1re
p2pent
p2peu
ppli1què3
p1pli
1pâ
1pê
py1
â1n2i
ânes1
â1tra
ât2r
â1tri
â1to
â1li
â1ler
â1leu
â1lu
â1mer
â1cha
â1chi
â1chet
â1cho
â1chè
â2g
2q.
1qua
1quio
1qué
1que1na
1quet
1quer
1quez
1queu
1quem
1quef
1quo
1què
1quâ
1qu’
1qû
2f.
1fa
fa1br
fa1na
fan3tes
fa1né
fa1n2o
fa1m
fa1ch
fa1v
1fi
fis1q
fi1n2i
fi1né
fi1cel
fi1g
2fs
f1t
fé1b
fé1l
fé1c
fé1v
2fe.
fer3v
1feu
2feux
fe1lu
f2r
2f2re.
2fres
2fren
froy1
fo1re
fou2g
fo1m
1fu
fui1re
fu1ne
ful1
1flé
4fle.
1fler
3flex
1flo
flo1q
f1c
1fâ
f1f
f2fes
ffor1cè3
ja1b
ja1v
ja1p
1je
jo1t
jo1ri
jo1c
ju1t
juriè1
ju1ri
ju1m
j’ai2
j’a2
j’ha1bi3
1xa.
1xa1lem
xa1m
xi1g
x1t2r
x1to
xé1c
x1c
x1h
x1p
x1q
ê1na
ê2nes
ê1tem
ê1tra
êt2r
ê1tri
ê1to
ê1la
ê1li
ê1lé
ê1ler
ê1lè
ê1cha
ê1cho
ê1chè
ê1va
ê1vi
ê1ver
ê1vez
ê1veu
1ç
ya1na
1yam
y1b
ys1s
y1na
y1n2i
yn1t
y1né
y1ner
y1n2o
y1thi
yé1m
yer2
y1ra
y1ri
y1ro
y1do
yo1p
y1z
y1la
y1li
y1lé
y1lo
y1lè
y1lu
y1mé
y1c
y1ga
y1gi
y1gl
y1v
yva1
y1pi
y1po
y2f
û1na
û1né
û1ner
û1nez
û1nè
û1nâ
û1tem
û1ri
û1ret
û1rem
û1l
û2le.
û2len
ô1na
ô1né
ô1ner
ô1to
ô1la
ô1lé
ô1ler
ô1leu
ô1lem
ô1mé
ô1p
’a2
’abais3
’aband2on3
’aban1do
’abandon1nè3
’abatti3r
’abat3t
’abat1ti
’absen3
’ab1se
’abeil3
’abondan3
’ab2on
’abon1da
’a1bu1
’abî3
’ai1s
’ai3re
’ai1d
’ail1l
’ai1g
’a1si1
’assassi3ne
’as1sa
’assas1si
’as1sem3
’assem1blè3
’assem1b
’assuran3
’as1su
’assu1ra
’a2s1t
’as1tu1
’anar3
’an1na1
’ann2on3
’an1n2o
’an1t
’an1ti1
’ancien3n
’an1ci
’an1cê1
’an1g
’angois3
’an1go
’attar3
’at1t
’at1ta
’atta3c
’at1ti3
’atti1tu3
’atti1rè3
’attein3
’attes3
’atten3t
’atlan1ti3
’at1l
’a1ra1
’ar1b
’ar1bi1
’ar1ti1
’arra3c
’ar1r
’arriè3
’arri3v
’arrivas3
’arri1va
’arro1gan3
’arro1g
’arrê1tè3
’ar1d
’arden3
’ar3m
’armu3
’ar1ch
’archan3
’ar1cha
’ar1g
’ar1gi1
’adres3
’ado3r
’ado1rè3
’adul1tè3
’a1du
’admet3t
’ad1m
’adversai3
’ad1v
’adver1sa
’au1b
’2au
’auro3r
’au1ro
’au1da1
’au1mô1
’aucu3ne
’au3cu
’alar3
’a1la
’allian3
’al1li
’allégres3
’al1lé
’allé1g
’allé1gr
’al1lu3
’aî1
’aînes3
’amas1
’a1ma
’am1b
’amen3d
’ame1nè3
’amer1tu3
’amè1
’actionnai3
’ac1t
’ac1ti
’acti2on
’action1na
’ac1ca3
’a2c1c
’accep3
’accepta3b
’acce2p1t
’accep1ta
’accep1tè3
’accroî3
’accro3c
’accor3
’accor1dè3
’accompa3
’accom1p
’accomplis3
’accom1pli
’accu3s
’ac1cu
’accu1sè3
’accueil3
’acquit3
’ac1qu
’acquiè3
’agis1
’agri2
’avan1ta3
’avan3c
’aveu1
’avè3
’apai1
’apocalyp3
’apo1ca
’apoca1ly
’ap3p
’apparen3
’appa1re
’appen1di3
’ap1pend
’appe1lè3
’ap1pel
’appel3l
’appe1lâ3
’appren3
’approu3
’appro3c
’ap1pli3
’apô1
’affai3r
’af1f
’af1fa
’affreu3s
’aff2r
’affli3g
’ajou1
’i2
’instal3
’in2s1t
’i2ns
’ins1ta
’instal1lè3
’instrui3s
’inst2r
’insul3
’in1su
’insul1tè3
’inscri3v
’ins1c
’innom1bra3
’in1n2o
’innocen3c
’inno1ce
’in1t
’intendan3c
’in1ten
’in1tend
’inten3da
’interdi3r
’in1ter
’inter1di
’intri3
’in1t2r
’in1di1
’indo1len3
’in1do
’ind2ol
’in1c
’inces3
’incerti1tu3
’in1cer
’incer1ti
’in2c2on2
’in1co
’incli3
’in1cl
’invo1
’in1v
’inquié1tu3
’in1q
’inquié1t
’inquiè3
’influen3
’in3f
’in1fl
’injus1ti3
’in1j
’inju2st
’itinérai3
’i1ti
’iti1né
’iti1né1r
’irri3
’ir1r
’ido1
’i1ma1
’ima1gi3
’imaginai3
’ima1gin
’imagi1na
’immen3
’im1m
’impor3
’im1p
’importan3c
’impor1ta
’impor1tu3
’impu3t
’im1plo3
’ignoran3
’ig2n
’ign2o
’igno1ra
’ivres3
’ivro3
’é2
’établis3
’é1ta
’éta1bli
’éten3de
’étrein3
’ét2r
’ét2on1
’étonnan3
’éton1na
’é1tu1
’édifi3c
’é1di
’édi1fi
’éli3
’élevè3
’éle1v
’éloi1
’élè3
’é1mi1
’écri1tu3
’écri3r
’écri3v
’écrou3
’éco1n2o3
’éc2on2
’écou3
’écou1tè3
’éc2o1l
’échan3
’échap3
’échel3
’éga3re
’égoïs3
’é1go
’égli1
’évan1gi3
’éveil3
’évê1
’épais3
’ép2au1
’épi1n
’épreu3
’éprou3
’épou3s
’épouvan3
’épou1v
’épou3va
’épo1q
’épui1
’épî1
’e2
’es1ti3
’e2st
’esti1mè3
’escla3
’es1c
’es1cl
’escla1va3
’espa1
’es1p
’espéran3
’espé1r
’es1pè3
’en1
’ensei3
’e2ns
’ensei1gnè3
’en3seig
’enseig2n
’en1sem3
’en3t
’entiè3
’en1ti
’enten3
’entendi3r
’en1tend
’enten1di
’enten1dî3
’en1ter3
’entras3
’en1tra
’ent2r
’entraî3
’entrepren3
’entre1pr
’entou3
’en1to
’endurcis3
’en1du
’endur1ci
’endurci3re
’enlè3
’en1l
’en2c2on2
’en1co
’enco3r
’encom3
’envelop3
’en1v
’enve1lo
’envoyè3
’enfan3c
’en3f
’en1fa
’enfrein3
’enf2r
’enf2on3
’enflam3
’en1fl
’er3
’erran3
’er1r
’eus1
’eu1nu1
’eu1r
’el1
’em1bar3
’em1b
’em1ba
’emme1nè3
’em1m
’emmè1
’empa3
’em1p
’empa1rè3
’empi3
’empri3
’empor3
’empê1chè3
’em1pê
’effor3c
’ef1f
’exal3
’exis3
’existen3
’exi2st
’extrê3
’ex1t2r
’exé1cu3
’exé1c
’exer1
’exer1ci3
’exem3
’exo3
’ex1ci3
’ex1c
’exci1tè3
’excla3
’exhor3
’ex1h
’expérien3
’ex1p
’expé1r
’exp2o3s
’ex1pli3
’eû3m
’o2
’ob1ser3
’ob1se
’observan3
’obser1v
’obtin3r
’ob1t
’ob1ti
’obtien3n
’obéis3
’obéissan3c
’obéis1sa
’oin1d
’o2s1t
’2os
’o1sè1
’o1ra1
’ori1gi3
’oreil3
’or1d
’ord2on3
’or1do
’ordonnan3
’ordon1na
’ordon1nè3
’or1g
’organis3m
’or1ga
’or1gan
’orga1n2i
’our1s
’ou3v
’ouver1tu3
’ou3ver
’ouvra3g
’ouvri3re
’om1b
’octo1
’oc1t
’oc1cu3
’o2c1c
’oppro3
’op1p
’oppo1
’of3
’of1fi1
’of1f
’officia1li3
’offi1ci
’offen3
’offran3d
’off2r
’u2
’u1sa1
’unis1
’un2i
’uni3re
’uni1q
’u1ti1
’uti1li3
’utili1sè3
’ur1
’urgen3
’histoi3
’his1to
’hi2st
’héri1ta3
’hé1r
’her1
’heu3
’ho1n2o3
’h2on
’hono1ra3
’horri3
’hor1r
’holocaus3
’h2ol
’ho1lo
’holo1ca
’holoc2au
’hom3
’hui1
’hum3b
’ô2
’œu3
ka1b
ka1t
ka1r
ka1d
1ké
1ker
ker3m
1kel
1key
1ko
ko1w
klo1
k1m
k1p
k1k
œu2
ï1ra
ï1ro
ïd1j
ï1la
ïlan2
ï1k
ün1
ü1r
ül1
üh1
was1
war3
wit1
ws1
wy1
'é2
'o2
än1
öl1
